## Fillipi Santos Peixoto

#### Desenvolvedor PHP

E-mail: fillipideveloper@gmail.com | LinkedIn: https://www.linkedin.com/in/fillipi-santos-dev/

#### **Resumo Profissional**

Desenvolvedor PHP com mais de 6 anos de experiência em criação, manutenção e evolução de aplicações web. Especialista em PHP e modelagem de dados, com forte atuação em integrações com APIs, otimização de performance e segurança da informação.

Foco constante em entregar soluções que aprimorem a experiência do usuário e a qualidade dos aplicativos.

Perfil profissional marcado por ética, trabalho em equipe, pontualidade e comprometimento com entregas seguras e de qualidade.

## Tecnologias que domino

- Back-end: PHP e Python
- Front-end: HTML, CSS, JavaScript e JQuery
- Framework: CakePHP, CodeIgniter e Laravel
- Bancos de dados: MySQL, PostgreSQL, Oracle e SQL Server
- Ferramentas de versionamento: Git, Git Flow e GitHub
- Metodologias ágeis: Scrum e Kanban
- Testes unitários
- Clean code
- Proteção de dados sensíveis
- Prevenção de vulnerabilidades

# **Experiência Profissional**

## 2024 - Desenvolvedor PHP | Doity

Na Doity, sou responsável pelas demandas do time de Produto. Minhas ações como desenvolvedor impactam centenas de eventos e milhares de inscrições mensais. Com as tecnologias: PHP, CakePHP, HTML5, CSS3, Vue, JavaScript, JQuery, Composer, Git e Git Flow.

- Desenvolvimento e manutenção de APIs escaláveis, garantindo alta performance e segurança da plataforma e dos APPs.
- Mentoria de novos desenvolvedores e melhoria contínua das práticas de desenvolvimento.
- Aplicação de princípios de Clean Code e realização de testes unitários para garantir a confiabilidade do código.
- Documentação das regras de negócio, processos.

# 2020-2021 - Desenvolvedor PHP | Smile Saúde

Colaborei no desenvolvimento de melhorias e na manutenção de um ERP em PHP no setor de planos de saúde para milhares de beneficiários e centenas de cooperados que consumiam um Webservice com 3 plataformas e integravam 3 bases de dados diferentes, Oracle 11g, PostgreSQL e MySql. O grande desafio foi sempre manter a integração desses ambientes legados.

### 2018-2020 - Desenvolvedor PHP | TecSoft

Atuei no desenvolvimento web de um sistema ERP em PHP na área de saneamento público para dezenas de clientes e em outro sistema web de Gestão Escolar para dezenas de escolas. Colaborei com soluções onde havia necessidade de modernizar um sistema legado desenvolvido em Delphi para um sistema web.

### Educação

Bacharel em Análise de Sistemas - CESMAC | 2007 - 2012 Inglês técnico